臺灣高等法院刑事判決　　　　　　　　 96年度上訴字第183號
上　訴　人　臺灣宜蘭地方法院檢察署檢察官
上　訴　人
即　被　告　丙○○
　　　　　　甲○○
　　　　　　　　　　（另案於台灣宜蘭監獄執行中）
上二人共同
選任辯護人　郭美春律師
上列上訴人因被告違反毒品危害防制條例案件，不服臺灣宜蘭地
方法院95年度訴字第283號，中華民國95年12月6日第一審判決（
起訴案號：臺灣宜蘭地方法院檢察署95年度偵字第2087、2536號
），提起上訴，本院判決如下：
    主  文
原判決關於丙○○、甲○○販賣第二級毒品部分撤銷。
丙○○、甲○○共同連續販賣第二級毒品，均累犯，丙○○處有
期徒刑伍年；甲○○處有期徒刑伍年陸月，附表3編號1所示之第
二級毒品安非他命沒收銷燬；附表3 編號2至5所示之物均沒收；
因販賣第二級毒品所得之新臺幣伍萬貳仟元連帶沒收，如全部或
一部不能沒收時，以其財產抵償之。
其他上訴駁回。
    事  實
一、丙○○前有多項違反槍砲彈藥刀械管制條例及施用毒品等前
    科，最近因施用毒品案件經原審於民國92年10月6日以92 年
    度易字第225號判決判處有期徒刑1年確定，嗣於93年12月31
    日縮刑期滿執行完畢；甲○○則有多項竊盜及施用毒品等前
    科，曾因贓物案件，經原審於91年12月16日以91年度易字第
    418號判決判處有期徒刑4月確定，又因施用毒品案件，經原
    審於92年2月21日以91年度訴字第440號判決判處有期徒刑 1
    年2月確定，前揭二罪接續執行於94年3月26日縮刑期滿執行
    完畢。
二、丙○○與甲○○為同居之男女朋友，二人均明知安非他命係
    毒品危害防制條例所明定之第二級毒品，不得販賣，竟為籌
    措甲○○施用毒品之經費來源，意圖營利，基於販賣安非他
    命之概括犯意聯絡，共同於95年2月間起至同年5月10日止，
    先以每包1公克新臺幣（下同）5,000元之代價，向綽號「烏
    鴉」之乙○○（現由警方偵辦中）販入安非他命後，再利用
    甲○○所購門號為0000000000號、0000000000號之易付卡、
    丙○○所申請門號0000000000號號之行動電話，作為販出之
    聯絡工具，或分別、或共同出面與購買者交涉，而以每 0.1
    公克1,000元之代價販出牟利，連續於附表1所示之交易時間
    、地點，以附表1 所示之方法、代價及次數，販賣安非他命
    予黃建龍、楊明欽、林可鵬、林奇玄、沈玉娟、傅文雄、劉
    田邦、江志順及陳俊賢等人。嗣為警於95年5 月10日上午11
    時許，在丙○○、甲○○位於宜蘭縣蘇澳鎮○○路26號住處
    執行搜索查獲，並扣得附表3編號1之安非他命毒品、附表 3
    編號2至4所示供販賣毒品之物。嗣丙○○分別於95年 5月11
    日、95年7 月19日至宜蘭縣警察局蘇澳分局供出安非他命來
    源為綽號「烏鴉」之乙○○，因而破獲乙○○。
二、案經宜蘭縣警察局蘇澳分局報請臺灣宜蘭地方法院檢察署檢
    察官偵查起訴。
    理  由
甲、程序方面：
一、證人黃建龍、楊明欽、林可鵬、林奇玄、沈玉娟、傅文雄、
    劉田邦、江志順、陳俊賢於警詢、偵查中陳述之證據能力：
    按被告以外之人於審判外之言詞或書面陳述，除法律有規定
    者外，不得作為證據。又被告以外之人於審判外之陳述，雖
    不符前4 條之規定，而經當事人於審判程序同意作為證據，
    法院審酌該言詞陳述或書面陳述作成時之情況，認為適當者
    ，亦得為證據，刑事訴訟法第159條第1項、第159 條之5第1
    一項分別定有明文。證人黃建龍、楊明欽、林可鵬、林奇玄
    、沈玉娟、傅文雄、劉田邦、江志順、陳俊賢於警詢、及偵
    查中經具結之陳述是否有證據能力一節，被告丙○○、甲○○及其等共同選任辯護人於本院準備程序陳明「對證據能力
    無意見」，且上開證人之各該供述與本案待證事實間具有相
    當之關聯性，作為本案證據尚無不當。是依照刑事訴訟法第
    159條之5之規定，上開證人於警詢、偵查中之陳述，均具有
    證據能力。
二、證人陳昱瑋於警詢、偵查中陳述之證據能力：
    被告丙○○、甲○○之選任辯護人辯稱：陳昱瑋於警詢、偵
    查中陳述，核屬被告以外之人於審判外之陳述，未賦予被告
    對質詰問權之保障，應無證據能力等語。按被告以外之人於
    審判外之言詞或書面陳述，除法律有規定者外，不得作為證
    據，刑事訴訟法第159條第1項定有明文。查證人陳昱瑋於警
    詢、偵查中經具結所為之陳述，固屬被告以外之人於審判外
    之陳述，惟證人陳昱瑋業經原審審理時傳喚到庭，依法命其
    具結陳述後，並予被告詰問之機會，並再提示證人陳昱瑋上
    開警詢、偵查筆錄之要旨，由被告依法辯論，有原審95年11
    月1 日、11月22日審判筆錄可按（見原審卷第95至99頁、第
    126 頁），既已賦予被告反對詰問權，並踐行之合法調查程
    序，證人陳昱瑋於警詢、偵查中之陳述，自得作為證據。至
    於其證據價值，則為法院自由心證之範疇，說明如後，併予
    敘明。
乙、實體方面：
壹、有罪部分（販賣第二級毒品部分）：
一、認定犯罪事實所憑證據及理由：
（一）上揭犯罪事實，業據被告丙○○、甲○○迭於原審及本院
      審理時坦承不諱，核與證人即購買毒品者黃建龍、楊明欽
      、林可鵬、林奇玄、沈玉娟、傅文雄、劉田邦、江志順及
      陳俊賢於警詢及檢察官偵訊時具結證述之情節相符。又被
      告丙○○、甲○○以其等所有門號0000000000號、000000
      0000號、0000000000號之行動電話，與購買毒品者即證人
      黃建龍、林可鵬、林奇玄、沈玉娟、傅文雄、劉田邦（見
      他字卷第123至125頁）、江志順及陳俊賢電話聯繫毒品買
      賣交易等情，亦有通訊監察譯文、通聯調閱查詢單在卷可
      稽，此外復有被告所有供販賣安非他命之分裝袋54只、行
      動電話3 支扣案可資佐證。而扣案附表3編號1所示之白色
      或無色結晶或結晶性粉末3 包，經送行政院衛生署管制藥
      品管理局檢驗之結果，檢出確實含有第二級毒品甲基安非
      他命成分（驗餘後淨重3.466公克），此有該局95年7月28
      日管檢字第0950007765號鑑定書在卷可佐（參見原審卷第
      52頁），被告丙○○、甲○○自白販賣第二級毒品安非他
      之事實，核與事證相符。
（二）又購買毒品之黃建龍、林可鵬、林奇玄、沈玉娟、傅文雄
      、劉田邦雖然實際接洽之對象，有時是被告丙○○、有時
      是被告甲○○，而非同時接洽被告二人，惟被告二人自承
      共同集資向前手販入毒品，而販賣所得亦為二人共同所有
      ，是被告二人就販賣毒品安非他命犯行，應係基於犯意聯
      絡而就整體販賣事實互為分工，自應就全部販賣安非他命
      事實負責，併予敘明。
（三）再者，參諸被告二人所供承伊等以每包1公克5,000元之代
      價，向綽號「烏鴉」之乙○○販入安非他命後，以每 0.1
      公克1,000 元之代價販出以牟利，足認被告二人確有從中
      賺取買賣差價甚明，被告二人有營利意圖，亦堪認定。綜
      上所述，本件事證已臻明確，被告二人意圖營利而連續販
      賣第二級毒品之犯行，洵堪認定，應予依法論科。
二、論罪之理由
（一）法律修正之比較：
      按行為後法律有變更者，適用行為時之法律。但行為後之
      法律有利於行為人者，適用最有利於行為人之法律，刑法
      第2條第1項定有明文（刑法第2 條係規範行為後法律變更
      所生新舊法律比較適用之準據法，是刑法第2 條本身雖經
      修正，但該條文既屬適用法律之準據法，本身尚無比較新
      舊法之問題，應逕適用裁判時之刑法第2 條規定以決定適
      用之刑罰法律）。又比較時應就罪刑有關之共犯、未遂犯
      、想像競合犯、牽連犯、連續犯、結合犯，以及累犯加重
      、自首減輕暨其他法定加減（如身分加減）與加減例等一
      切規定，綜其全部罪刑之結果而為比較（最高法院95年第
      8次刑事庭會議決議參照）。
  (1)、被告行為時，關於罰金之最低額，修正前刑法第33條第 5
      款規定：「罰金：（銀元）1 元以上。」經依現行法規所
      定貨幣單位折算新臺幣條例第2 條規定折算後，上開罰金
      刑之最低數額為新臺幣3元。而修正後刑法第33條第5款則
      規定：「罰金：新臺幣1000元以上，以百元計算之。」，
      即修正後之罰金刑最低數額，已提高為新臺幣1000元，比
      較新舊法適用結果，此部分以被告行為時之舊法較有利於
      被告。
  (2)、刑法第28條修正公布前之規定為：「二人以上共同實施犯
      罪之行為者，皆為正犯」，修正施行後之規定則為：「二
      人以上共同實行犯罪之行為者，皆為正犯」，將本條共犯
      限縮為「實行共同正犯」，排除陰謀共同正犯、預備共同
      正犯之適用，自屬法律有變更，比較新舊法適用結果，修
      正前刑法第28條規定非有利於被告。
  (3)、刑法第56條關於連續犯規定，修正後刑法第56條業已刪除
      ，如依修正前刑法第56條，行為人連續數行為而犯同一之
      罪名者，以一罪論，但得加重其刑至二分之一。被告丙○○、甲○○先後多次販賣第二級毒品，均時間緊接，所犯
      係構成要件相同之罪名，經新舊法比較結果，自以適用修
      正前之刑法第56條較有利於被告，而應適用修正前該條規
      定。
  (4)、依修正前刑法第65條第2項規定：「無期徒刑減輕者，為7
      年以上有期徒刑」，修正後刑法第65條第2 項規定：「無
      期徒刑減輕者，為20年以下有期徒刑15年以上有期徒刑。
      」，比較新、舊法之適用結果，修正後刑法第65條第2 項
      之死刑、無期徒刑減輕規定，由「為7 年以上有期徒刑」
      ，提高為「為20年以下有期徒刑15年以上有期徒刑」，修
      正後之規定並未較有利於被告。
  (5)、綜合上述各條文修正前、後之比較，可知依修正前、後之
      規定，就惟修正後之罰金最低數額，較修正前提高，顯然
      不利於被告，關於共同正犯部分，被告丙○○、甲○○無
      論依修正前或修正後刑法第28條規定，均成立共同正犯；
      另連續犯部分，則以修正前之規定有利於被告，無期徒刑
      減輕之規定，修正後之規定並未較有利於被告，揆諸前揭
      最高法院決議所揭示之罪刑綜合比較原則，依刑法第2 條
      第1項前段之規定，應整體適用行為時即修正前之規定。
（二）論罪之理由：
  (1)、查安非他命為毒品危害防制條例第2條第2項第2 款所定之
      第二級毒品，是核被告二人所為，均係犯同條例第4條第2
      項販賣第二級毒品罪。被告二人販賣第二級毒品前持有第
      二級毒品之行為，為販賣第二級毒品之當然行為，屬於吸
      收關係，應不再另論持有第二級毒品罪。
  (2)、被告二人販賣安非他命之犯行，彼此間有犯意聯絡及行為
      分擔，均應論以共同正犯。
  (3)、被告二人先後多次販賣安非他命犯行，時間緊接，方法相
      同，觸犯犯罪構成要件相同之罪，顯均係基於概括犯意為
      之，均應依舊刑法第56條連續犯之規定，論以一罪。因販
      賣第二級毒品罪法定刑無期徒刑部分依法不得加重外，有
      期徒刑部分依法加重其刑。
  (4)、又被告二人有前揭事實欄所指犯罪科刑及執行情形，有其
      等之臺灣高等法院被告前案紀錄表各1 紙在卷可稽，其受
      有期徒刑執行完畢後，於5 年內故意再犯本件有期徒刑以
      上之罪，均為累犯，應依刑法第47條第1 項之規定（按累
      犯之規定固於95年7月1日同經修正施行，但就被告故意再
      犯有期徒刑以上之罪者而言，無論依新法或舊法之規定，
      均屬累犯，並無所謂有利或不利之情形，自無比較新舊法
      之問題，參見最高法院95年度第21次刑事庭會議決議，及
      96年度台上字第1463號判決意旨，即應逕為適用裁判時法
      即現行之刑法第47條第1 項規定），遞加重其刑，而法定
      刑無期徒刑部分，依法不得加重。
  (5)、復查，被告丙○○於95年5月11日、95年7月19日至宜蘭縣
      警察局蘇澳分局供出安非他命來源為綽號「烏鴉」之乙○○，因而破獲乙○○，此有宜蘭縣警察局蘇澳分局95年11
      月13日警澳偵字第0955013129號函及所附偵查報告在卷可
      稽（見原審卷第108、109頁），是以，就被告丙○○部分
      ，爰依毒品危害防制條例第17條規定減輕其刑。又雖被告
      丙○○於原審審理時陳以：其與被告甲○○討論要供出上
      手後，因被告甲○○神智不清，遂由其代表向警方供出上
      手等語（參見原審卷第133 頁），然被告甲○○始終未曾
      於警詢、偵查中供出上手，此觀諸被告甲○○警偵訊筆錄
      可知，被告甲○○上訴雖辯稱：伊有供出向「烏鴉」購買
      毒品，已供出上手云云，惟查，被告甲○○於警詢陳稱毒
      品係向綽號「烏鴉」、「阿吉」、「小琪」購買，不知道
      他們姓名（見警卷第13頁）；於偵查中仍為相同之陳述（
      偵查卷第10頁），被告甲○○所為供述尚難特定購買毒品
      之來源，所為尚與毒品危害防制條例第17條規定不符，自
      不得援引減輕其刑，其上揭所辯，核無理由。
  (6)、再者，被告甲○○本身沾染施用海洛因、安非他命毒品之
      惡習，平日經濟來源仰仗同居人被告丙○○等情，業據被
      告供承在卷，則被告甲○○購買毒品勢需耗費甚鉅，其因
      此而與具有同居關係之被告丙○○共同販賣安非他命以牟
      利，與被告丙○○之犯案情節相較，處境較值憫憐。衡以
      毒品危害防制條例第4條第2項販賣第二級毒品罪之法定本
      刑係無期徒刑或7 年以上有期徒刑，情輕法重，本院衡其
      犯罪情狀在客觀上足以認倘科以其上開法定最低之刑，實
      嫌過重，因新刑法第57、59條之規定，為法院就刑之裁量
      及酌減審認標準見解之明文化，非屬法規變更，是爰依新
      刑法第59條之規定，酌量減輕被告甲○○之刑。
三、撤銷改判之理由：
    原審對被告二人論罪科刑，固非無見，惟原判決：(1)對於被
    告二人累犯事實之前案執行完畢日期認定有誤；(2)依證人即
    向被告購買安非他命之黃建龍等人之證詞，及卷內之監察譯
    文所示，均未有被告以門號0000000000及0000000000號之行
    動電話與黃建龍等人交易毒品之事證，原判決於事實欄認定
    被告二人以門號0000000000及0000000000號之行動電話作為
    本案販賣安非他命之工具，事實認定有誤；(3)而扣案門號00
    00000000號之SIM卡及未扣案門號0000000000之SIM卡各1 張
    ，既非被告二人供本案犯罪所用之物，原判決依據毒品危害
    防制條例第19條第1 項規定，遽以宣告沒收，即於未合；(4)
    被告二人供作販賣安非他命之物（即原判決附表3編號2至4
    所示之物），既已扣案，原判決於理由及主文欄除諭知沒收
    外，另諭知「如全部或一部不能沒收時，則追徵其價額」，
    於法有違。而被告丙○○、甲○○提起上訴雖坦承犯行惟指
    摘原審量刑過重，核無理由，均應予以駁回；而檢察官提起
    上訴，認原審對累犯之被告，均判處低於最低刑度之徒刑，
    尚非妥適，亦無理由（詳前），惟原判決既有可議之處，自
    屬無法維持，而應由本院撤銷改判之。
四、科刑之理由：
（一）爰審酌被告二人為求不法利得，販賣他人足以導致精神障
      礙及生命危險之成癮性毒品安非他命，助長潛在犯罪因子
      ，影響社會治安，且殘害國民健康，危害深遠，惟販賣第
      二級毒品安非他命人次、期間、手段及所得之金額尚屬非
      鉅，犯後均能坦承犯行等一切情狀，分別量處如主文第二
      項所示之刑。
（二）扣案如附表3編號1所示之安非他命，係屬查獲之第二級毒
      品，應依毒品危害防制條例第18條第1 項前段之規定，宣
      告沒收銷燬。又前開安非他命之包裝袋3 只（附表3編號2
      所示）及附表3編號3所示之分裝袋54只，係用於或預備用
      於包裹安非他命，防其裸露、潮濕，便於攜帶販賣，亦係
      供販賣安非他命所用之物，且屬被告二人所有，業據被告
      二人供承在卷，應依同條例第19條第1 項宣告沒收。另（
      附表3編號4所示）扣案行動電話機具3只、（附表3編號5
      所示）未扣案之行動電話門號0000000000號、0000000000
      號、0000000000號SIM卡各1張，乃供被告二人販賣第二級
      毒品交易所用之物（詳如附表1 說明），行動電話乃被告
      甲○○所有之物，為被告甲○○自承，又按SIM卡依客戶
      與電信業者之契約約定，係由客戶管理使用，該所有權仍
      屬申請者所有，而非電信業者（此有最高法院96年台非字
      第61號判決可參），而0000000000、0000000000之門號，
      均為易付卡，乃被告甲○○（向和宇寬頻網路股份有限公
      司）購得之物，此有遠傳電信股份有限公司傳真函一件在
      卷可稽（見本院卷第74、75頁），復為被告甲○○於本院
      所陳明（見本院卷第53頁），而0000000000門號，則為被
      告丙○○申請所有，此有通聯調閱查詢單一件在卷可稽（
      見他字卷第17頁），既無證據證明已滅失，應依毒品危害
      防制條例第19條第1項之規定併予宣告沒收。另被告二人
      於本案共同販賣毒品安非他命所得總計為52,000元，又為
      避免共同正犯之犯罪所得之現款，於執行時發生重複沒收
      、抵償之情形，爰依毒品危害防制條例第19條第1項之規
      定，並參酌最高法院94年度台上字第1971號、95年度台上
      字第6051號判決認各共犯應採連帶沒收主義，併予宣告連
      帶沒收，又上揭販賣所得並未扣案，爰併予宣告如全部或
      一部不能沒收時，以其財產抵償之。
（三）至於扣案門號0000000000之SIM卡1張及未扣案門號000000
      0000號之SIM卡1張，遍查全卷核無事證證明乃被告丙○○
      、甲○○供本案販賣第二級毒品所用之物，即不予沒收之
      宣告，併予敘明。至於至扣案如附表4所示之海洛因1包淨
      重0.08公克、注射針筒4支、葡萄糖1包毛重2.3 公克、吸
      食器1 組，係被告甲○○施用第一級毒品海洛因所用之物
      ，業據被告二人供承在卷，與其等本案犯行無關，亦不予
      宣告沒收銷燬或沒收。
貳、無罪部分：
一、公訴意旨另以：被告丙○○、甲○○明知第一級毒品海洛因
    不得販賣，竟仍共同基於概括之犯意，先於不詳時間、地點
    向姓名、年籍不詳綽號「烏鴉」、「小琪」、「阿吉」等人
    販入海洛因後，再連續於附表2所示時間、地點，以附表2所
    示方法、代價及次數，販賣海洛因予陳昱瑋，因認被告二人
    均另涉犯毒品危害防制條例第4條第1項之販賣第一級毒品罪
    云云。
二、按犯罪事實應依證據認定之，無證據不能認定其犯罪事實，
    刑事訴訟法第154條第2項定有明文。訊據被告二人均堅詞否
    認有上開犯行，辯稱：伊等並未販賣海洛因予陳昱瑋等語。
    而公訴意旨認被告二人涉嫌販賣海洛因予陳昱瑋，係以扣案
    之海洛因、分裝袋、行動電話機具3支、行動電話門號SIM卡
    1張、證人陳昱瑋之證詞為據。
三、惟查：
（一）證人陳昱瑋雖於偵查中證稱：伊在95年3 月間，曾向被告
      二人買過海洛因，伊都是以公共電話撥打0000000000號與
      被告2 人聯絡等語（參見95年度偵字第2087號卷第63頁）
      。惟證人於原審審理時證稱：伊並未直接從被告二人處取
      得海洛因，亦未交付購買海洛因之價金予被告，係有施用
      海洛因習慣之友人去找丙○○時帶伊到丙○○家，是該友
      人提供海洛因一起施用的等語（參見原審卷第95頁），查
      證人於原審所證已與偵查所供不符。且被告甲○○素有施
      用海洛因之惡習，已如前述，則被告丙○○有施用海洛因
      習慣之友人彼此呼朋引伴至被告丙○○之住處與被告甲○○共同施用海洛因，亦非無據。再依卷附被告二人所持用
      供其等聯絡販毒所用之各該行動電話通訊監察譯文以觀，
      並無被告二人與證人陳昱瑋聯絡進行海洛因交易之通話內
      容互為參佐。則證人陳昱瑋於偵查中所述是否真實可信，
      誠值懷疑。況按毒品危害防制條例第17條規定，犯同條例
      第10條之罪，供出毒品來源，因而破獲者，得減輕其刑。
      則非法施用毒品之人，如供出毒品之來源，有可能因而獲
      邀減輕其刑之寬典，故其陳述須無瑕疵可指外，且為擔保
      持有或施用毒品者所稱其所買受毒品之指證之真實性，尤
      應有足以令人確信其陳述為真實之補強證據，始能資為論
      罪之依據，然證人此部分於偵查中之指證，實無其他補強
      證據足以佐證之。
（二）再以，警方於95年5 月10日上午11時許，在被告丙○○、
      甲○○位於宜蘭縣蘇澳鎮○○路26號住處執行搜索，查獲
      之海洛因僅1 包，淨重為0.08公克，此有95年7月7日法務
      部調查局出具之鑑定通知書在卷可稽（參見原審卷第38頁
      ），數量甚微，亦不足作為被告二人販賣他人以牟利之用
      。另為警查獲之分裝袋54只、行動電話機具3 支、行動電
      話門號SIM卡1張等證物，被告二人陳稱係供其等販賣安非
      他命所用，且被告2 人亦確有販賣安非他命情事，已如前
      述，則前揭證物亦不足推認被告二人確有販賣海洛因之犯
      行。至同時為警查獲之注射針筒4 支、葡萄糖1包毛重2.3
      公克，被告二人均供稱係作為被告甲○○施用第一級毒品
      海洛因所用之物；吸食器1 組係作為被告二人施用安非他
      命所用之物，於客觀上亦確不能單以扣案之前開證物，推
      認被告二人有販賣海洛因情事。此外，遍觀卷內事證，並
      無證據顯示被告二人曾有基於牟利之意圖，向姓名、年籍
      不詳綽號「烏鴉」、「小琪」、「阿吉」等人販入海洛因
      後，再行販出海洛因予陳昱瑋之事實，此部分之公訴事實
      尚乏公訴人舉證以佐其說。
（三）綜上，檢察官所提證據，均不足以證明被告二人確有販賣
      海洛因之犯行。檢察官上訴理由猶執以：參酌查扣之分裝
      袋、行動電話、注射針筒等證物，應認證人陳昱瑋偵查中
      證詞可採等語，尚乏可採，此外，復查無其他積極證據足
      以證明，即不能證明被告二人此部分之犯罪，自應依法為
      被告二人無罪之諭知。
四、原審依調查證據之結果，斟酌全辯論意旨，認不能證明被告
    丙○○、甲○○犯罪，依法為無罪之諭知，經核並無不合。
    檢察官上訴意旨為無理由（理由詳如前述），應予駁回。
據上論斷，應依刑事訴訟法第368條、第369條第1項前段、第364
條、第299條第1項前段，毒品危害防制條例第4條第2項、第17條
、第18條第1項前段、第19條第1項，刑法第11條前段、第2條第1
項前段、（修正前）第28條、（修正前）第56條、第47條第一項
、第59條，判決如主文。
本案經檢察官蔡薰慧到庭執行職務
中　　華　　民　　國　　96　　年　　5　　 月　　31　　日
　　　　　　　　　刑事第十二庭  審判長法　官 蔡永昌
　　　　　　　　　　　　　　　　　    法　官 施俊堯
　　　　　　　 　 　　　　　　　　　　法　官 王梅英
以上正本證明與原本無異。
如不服本判決，應於收受送達後十日內向本院提出上訴書狀，其
未敘述上訴之理由者並得於提起上訴後十日內向本院補提理由書
（均須按他造當事人之人數附繕本）。
                                      書記官 顧哲瑜
中　　華　　民　　國　　96　　年　　6 　　月　　4 　　日
附錄：本案論罪科刑法條全文
附錄法條：
毒品危害防制條例第4條第2項
製造、運輸、販賣第二級毒品者，處無期徒刑或7年以上有期徒
刑，得併科新臺幣7百萬元以下罰金。
附表1：
┌───┬─────┬──────┬─────────┬──────┐
│對　象│交易時間　│交易地點　　│方式、代價及次數　│販賣所得　　│
├───┼─────┼──────┼─────────┼──────┤
│黃建龍│自95年3月 │宜蘭縣蘇澳鎮│黃建龍以0000000000│6,000元     │
│　　　│間某日起至│埤岸路26號（│號行動電話撥打被告│　　　      │
│　　　│同年5月10 │即被告丙○○│2人販毒所用之09265│　　　　　　│
│　　　│日止      │與甲○○之住│20223號行動電話聯 │　　　　　　│
│　　　│　　　　　│處）　      │繫，由被告丙○○出│　　　　　　│
│　　　│　　　　　│　          │面每次以2,000元代 │　　　　　　│
│　　　│　　　　　│　　　　　　│價計1次，1,000元代│　　　　　　│
│　　　│　　　　　│　　　　　　│價計4次賣予黃建龍 │　　　　　　│
│      │          │            │。                │            │
├───┼─────┼──────┼─────────┼──────┤
│楊明欽│95年3月間 │同上　　　　│楊明欽逕至宜蘭縣蘇│2,000元　　 │
│　　　│　　　    │　　　　　　│澳鎮○○路26號處，│　          │
│　　　│　　　　　│　　　　　　│向被告甲○○出面每│　　　　　　│
│　　　│　　　　　│　　　　　　│次以1,000元之代價 │　　　　　　│
│　　　│　　　　　│　　　　　　│計2次賣予楊明欽。 │　　　　　　│
├───┼─────┼──────┼─────────┼──────┤
│林可鵬│自95年2月 │同上　　　　│林可鵬以0000000000│16,000元    │
│　　　│間某日起，│　　　　　　│號、0000000000號行│　　　　　　│
│　　　│至同年5月 │　　　　　　│動電話撥打被告2人 │　　　　　　│
│　　　│10日止    │　　　　　　│販毒所用之00000000│　　　　　　│
│　　　│　　　　　│　　　　　　│23或0000000000號行│　　　　　　│
│　　　│　　　　　│　　　　　　│動電話與被告丙○○│　　　　　　│
│　　　│　　　　　│　　　　　　│聯繫，由被告丙○○│　　　　　　│
│　　　│　　　　　│　　　　　　│出面以每次5,000元 │            │
│      │          │            │之代價計1次，1,000│            │
│      │          │            │元代價計11次賣予林│            │
│      │          │            │可鵬              │            │
│　　　├─────┼──────┼─────────┼──────┤
│　　　│自95年3月 │同上　　　　│林可鵬以前揭門號撥│9,000元     │
│　　　│間某日起，│　　　　　　│打被告2人販毒所用 │　　　      │
│　　　│至同年5月 │　　　　　　│之0000000000或0926│　　　　　　│
│　　　│10日止    │　　　　　　│520227號行動電話與│　　　　　　│
│　　　│　　　　  │　　　　　　│被告甲○○聯繫，由│　　　　　　│
│　　　│　　　　　│　　　　　　│被告甲○○以每次  │　　　　　　│
│　　　│　　　　　│　　　　　　│5,000元之代價計1  │　　　　　　│
│　　　│　　　　　│　　　　　　│次，1,000元之代價 │　　　　　　│
│      │          │            │計4次賣予林可鵬。 │            │
├───┼─────┼──────┼─────────┼──────┤
│林奇玄│95年3月間 │同上　　　　│林奇玄以0000000000│5,000元　　 │
│　　　│至同年4月 │　　　　　　│號行動電話撥打被告│　          │
│　　　│間某日    │　　　　　　│2人販毒所用之09265│　　　　　　│
│　　　│　　　　　│　　　　　　│20227號行動電話與 │　　　　　　│
│　　　│　　　　　│　　　　　　│被告甲○○聯繫，由│　　　　　　│
│　　　│　　　　　│　　　　　　│被告甲○○出面以每│　　　　　　│
│　　　│　　　　　│　　　　　　│次1000元、4,000元 │　　　　　　│
│　　　│　　　　　│　　　　　　│之代價各計1次賣予 │　　　　　　│
│      │          │            │林奇玄。          │            │
├───┼─────┼──────┼─────────┼──────┤
│沈玉娟│95年3月間 │同上　　　　│沈玉娟以0000000000│1,000元　　 │
│　　　│某日      │　　　　　　│號行動電話撥打被告│　　　　　　│
│　　　│　　　　  │　　　　　　│2人販毒所用之09541│　　　　　　│
│　　　│　　　　　│　　　　　　│64363號行動電話與 │　　　　　　│
│　　　│　　　　　│　　　　　　│被告2人聯繫，分由 │　　　　　　│
│　　　│　　　　　│　　　　　　│被告丙○○、甲○○│　　　　　　│
│　　　│　　　　　│　　　　　　│出面以500元代價各 │　　　　　　│
│      │          │            │計1 次賣予沈玉娟。│            │
├───┼─────┼──────┼─────────┼──────┤
│傅文雄│95年4月3日│宜蘭縣蘇澳鎮│傅文雄以0000000000│3,000元　   │
│　　　│、同年月25│埤岸路26號及│號電話撥打被告2人 │　          │
│　　　│日        │附近之博愛幼│販毒所用之00000000│　          │
│　　　│　　　　  │稚園        │27號行動電話與被告│　　　　　　│
│　　　│　　　　　│　          │丙○○聯繫，由被告│　　　　　　│
│　　　│　　　　　│　　　　　　│丙○○先後以2,000 │　　　　　　│
│　　　│　　　　　│            │元、1,000元代價各1│　　　　　　│
│      │          │            │次賣予傅文雄。    │            │
├───┼─────┼──────┼─────────┼──────┤
│劉田邦│95年2月間 │宜蘭縣蘇澳鎮│劉田邦以0000000000│2,000元　　 │
│　　　│某日及其後│某處加油站　│號行動電話撥打被告│　          │
│　　　│之不詳時間│　　　　　　│2人販毒所用之09541│　　　　　　│
│　　　│　　　    │　　　　　　│64363號行動電話與 │　　　　　　│
│　　　│　　　　　│　　　　　　│被告丙○○聯繫，由│　　　　　　│
│　　　│　　　　　│　　　　　　│被告丙○○出面每次│　　　　　　│
│　　　│　　　　　│　　　　　　│以1,000元之代價計2│　　　　　　│
│      │          │            │次賣予劉田邦。    │            │
├───┼─────┼──────┼─────────┼──────┤
│江志順│95年3至4月│宜蘭縣蘇澳鎮│江志順以0000000000│4,000元　　 │
│　　　│間        │埤岸路26號  │、00-0000000號電話│　　　　　　│
│　　　│　　　　　│　          │撥打被告2人販毒所 │　　　　　　│
│　　　│　　　　　│　　　　　　│用之0000000000號行│　　　　　　│
│　　　│　　　　　│　　　　　　│動電話與被告丙○○│　　　　　　│
│　　　│　　　　　│　　　　　　│聯繫，由被告丙○○│　　　　　　│
│　　　│　　　　　│　　　　　　│出面每次以2,000元 │　　　　　　│
│　　　│　　　　　│            │之代價計2次賣予江 │　　　　　　│
│      │          │            │志順。            │            │
├───┼─────┼──────┼─────────┼──────┤
│陳俊賢│95年3至4月│宜蘭縣蘇澳鎮│陳志賢以00-0000000│4,000元　　 │
│　　　│間        │埤岸路26號  │號電話、00-0000000│　          │
│　　　│　　　　  │　          │號公共電話撥打被告│　　　　　　│
│　　　│　　　　　│　　　　　　│2人販毒所用之09541│　　　　　　│
│　　　│　　　　　│　　　　　　│64363或0000000000 │　　　　　　│
│　　　│　　　　　│　　　　　　│號行動電話與被告蔣│　　　　　　│
│　　　│　　　　　│            │江平聯繫，由被告蔣│　　　　　　│
│      │          │            │江平出面以每次    │            │
│      │          │            │1,000 元之代價計4 │            │
│      │          │            │次賣予陳俊賢。    │            │
├───┴─────┴──────┴─────────┴──────┤
│                                 販賣所有合計：52,000元           │
└─────────────────────────────────┘
附表2：
┌───┬─────┬──────┬─────────┬──────┐
│對　象│交易時間　│交易地點　　│方式、次數　　　　│販賣所得　　│
├───┼─────┼──────┼─────────┼──────┤
│陳昱瑋│95年3月間 │宜蘭縣蘇澳鎮│陳昱瑋以公共電話撥│3,000元至   │
│　　　│　　　    │埤岸路26號  │打0000000000號電話│6,000元不等 │
│　　　│　　　　　│　          │與被告丙○○、李珮│　          │
│　　　│　　　　　│　　　　　　│瑜聯繫，以每次    │　          │
│　　　│　　　　　│　　　　　　│1,000元至2,000元不│　          │
│　　　│　　　　　│            │等之代價購買海洛因│　　　　　　│
│　　　│　　　　　│            │，共計3次。       │　　　　　　│
└───┴─────┴──────┴─────────┴──────┘
附表3：
┌─────┬─────────────────────────────┐
│  編  號  │　物  品  名  稱  及　數　量                              │
├─────┼─────────────────────────────┤
│  1       │安非他命3包（驗餘淨重3.466公克）                          │
├─────┼─────────────────────────────┤
│  2       │前開安非他命之包裝袋3只                                   │
├─────┼─────────────────────────────┤
│  3       │分裝袋54只                                                │
├─────┼─────────────────────────────┤
│  4       │行動電話機具3只                                           │
├─────┼─────────────────────────────┤
│  5       │行動電話門號0000000000、0000000000、0000000000號SIM卡各1張│
└─────┴─────────────────────────────┘
附表4：
┌─────┬─────────────────────────────┐
│  編  號  │   物  品  名  稱  及  數  量                             │
├─────┼─────────────────────────────┤
│  1       │海洛因1包（淨重0.08公克）                                 │
├─────┼─────────────────────────────┤
│  2       │注射針筒4支                                               │
├─────┼─────────────────────────────┤
│  3       │葡萄糖1包毛重2.3公克                                      │
├─────┼─────────────────────────────┤
│  4       │吸食器1組                                                 │
└─────┴─────────────────────────────┘
